---
title: "二手車預測模型"
author: "林德昌"
date: "2017年5月18日"
output: html_document
---
```{r }
library(dplyr)
library(readr)
library(e1071)
library(miscTools)
library(randomForest)
trainset = read_csv("trainset-2.csv")
colnames(trainset)
usedcol = c("vehicleType","gearbox","fuelType","brand","notRepairedDamage")
trainset[usedcol] = lapply(trainset[usedcol],function(x){as.factor(x)})
```

## 變數選取
在挑選變數之前，我們先畫出各變數和價格的關係圖，從圖形上能夠看出各變數和價格是否有一些相關性。

```{r}
with(trainset,plot(powerPS,price,type = "p"))

```
從圖表上來看，powerPS(馬力)顯然受到離群值的影響，故無法從圖形當中得知馬力和價格的關係。

```{r}
trainset1 =trainset[trainset$powerPS<=1000,]  #powerPS is not a good explanatory.
with(trainset1,plot(powerPS,price,type = "p"))
```
由於powerPS(馬力)存在離群值，我們將馬力小於等於1000的資料篩選出，再畫一次圖，發現馬力和價格之間並沒有相關性。


```{r}
with(trainset,plot(kilometer,price,type = "p"))  #kilometer is not a good explanatory.

```
由圖中可以看出，kilometer(里程數)和價格並沒有明確的相關性。

```{r}
with(trainset,plot(ad_exist_time,price))

```
由圖中可以看出，ad_exist_time(商品在網站上留存的時間)和價格高低並沒有明確的相關性，因而亦不考慮這項變數。

```{r}
with(trainset,plot(monthOfRegistration,price))
```
由圖中可以看出，monthOfRegistration(汽車註冊的月份)和價格高低亦無明確的相關性。

```{r}
#以下為可用變數
with(trainset,plot(gearbox,price,type = "h"))

```
由圖中可以看出，automatik(自排)和manuell(手排)之間的平均價格是有差異的，因此可列入變數之中來跑看看。

```{r}
with(trainset,plot(brand,price))

```
從圖中可以看出，各個brand(品牌)之間二手車的平均價格是有差異的，因此可列入變數之中來跑看看。

```{r}
with(trainset,plot(notRepairedDamage,price))

```
notRepairedDamage代表汽車是否有損害但尚未修好的地方，從圖形上來看，ja(是)的二手車平均價格明顯低於nein(沒有)的價格，因而此變數可列入模型考慮。

```{r}
with(trainset,plot(fuelType,price))

```

從圖中可以看出，各fuelType(燃料種類)之間二手車的平均價格是有差異的，因此可列入變數之中來跑看看。

```{r}
year = 2017 - trainset$yearOfRegistration
with(trainset,plot(year,price))
cor(year,trainset$price)
```
我們以今年2017減去二手車的註冊年度(yearOfRegistration)作為其車齡(year)，從圖中可以看出價格和車齡之間有負向關係，相關係數也為-0.513。因此車齡(year)是可以列入模型的變數。


##看各類別資料量的比較
```{r}
barplot(table(trainset$vehicleType))
barplot(table(trainset$gearbox))
barplot(table(trainset$brand))
barplot(table(trainset$notRepairedDamage))
barplot(table(trainset$fuelType))
sort(table(trainset$brand),T)
sort(table(trainset$gearbox),T)
sort(table(trainset$vehicleType),T)
sort(table(trainset$notRepairedDamage),T)
sort(table(trainset$fuelType),T)
```


## 將資料分為trainset和testset
從各類別資料量的比較圖當中，可看出有些變數存在著資料筆數較少的類別，少到連隨機抽樣的方式有可能抽不到。因此我們讓那些少數類別直接"內定"為trainset，以確保訓練模型時能夠訓練到類別較少的部分。

```{r}
#將較少資料量的類別"內定"為trainset的一部分，以求訓練過程得以顧及到少數類別
sebrand = names(table(trainset$brand))[table(trainset$brand)<200]
senot = "ja"
sefuel = names(table(trainset$fuelType))[table(trainset$fuelType)<120]
segearbox = "automatik"
sevetype = names(table(trainset$vehicleType))[table(trainset$vehicleType)<500]

dta = data.frame(price = as.numeric(trainset$price),
                 gearbox = as.factor(trainset$gearbox),
                 brand = as.factor(trainset$brand),
                 notRepairedDamage = as.factor(trainset$notRepairedDamage),
                 fuelType = as.factor(trainset$fuelType),
                 vehicleType = as.factor(trainset$vehicleType),
                 year = (2017-trainset$yearOfRegistration))

dta1 = dta[dta$brand %in% sebrand|dta$fuelType %in% sefuel,]
dta2 = dta[-as.numeric(row.names(dta1)),]

set.seed(123)
num = sample(nrow(dta2),3500-1538)
dta3 = dta2[num,]
dta4 = dta2[-num,]

train = rbind(dta1,dta3)
test = dta4

```

##用SVR預測
```{r}
#SVR
model1 = svm(price~.,data = train,gamma=0.125,cost=1,epsilon=0.1,kernel="radial",
             type="eps")
pred = predict(model1,test)
r2 = rSquared(test$price,test$price-pred)
print(model1)
r2

```
R-squared值為0.716


##用Random Forest預測
```{r}
#random forest
rf = randomForest(price~.,data = train)
pred2 = predict(rf,test)
r2 = rSquared(test$price,test$price-predict(rf,test))
print(rf)
r2
```
R-squared值為0.715

